【裁判字號】    91,上易,1697
【裁判日期】    920107
【裁判案由】    竊盜
【裁判全文】
臺灣高等法院高雄分院刑事判決                  九十一年度上易字第一六九七號
    上  訴  人
    即  被  告  丙○○  男民.
    選任辯護人  單文程  律師
右上訴人因竊盜案件，不服台灣高雄甲方法院九十一年度易字第二三九七號中華民國
九十一年十月三十一日第一審判決（起訴案號：台灣高雄甲方法院檢察署九十一年度
偵字第一三二六一號），提起上訴，本院判決如左：
    主  文
上訴駁回。
    事  實
一、丙○○基於意圖為自己不法所有之概括犯意，連續於下列時、甲，竊取財物：
(一)丙○○於民國九十年十月間某日上午某時許，在高雄縣橋頭鄉筆秀村秀成巷三號
    ，見乙○○之皮包放置在屋外桌上，遂趁無人注意之際，竊取皮包內乙○○所有
    之國民身分證、中國信託銀行信用卡、台新銀行信用卡及漢神百貨信用卡各一枚
    ，得手後離去。
(二)丙○○於九十一年四月十六日上午某時許（日間），趁戊○○位於高雄市鼓山區
    ○○○路一六一巷五０弄四九號之住宅大門未上鎖之機會，無故侵入該住宅，竊
    取戊○○所有之國民身分證一枚、租屋契約書二份、港幣一百一十元、人民幣二
    百七十六元、新台幣二千餘元及印章三枚等物，得手後離去。復於同年六月三日
    上午某時許（日間），再以相同手法進入上開住宅，竊取戊○○所有之國民身分
    證一枚、保單二份及金戒指一枚等物，得手後逃逸。（侵入住宅部分業據撤回告
    訴）
(三)丙○○於九十一年五月上旬某日夜間二十三時許，趁丁○○位於高雄市鼓山區○○○路二０號住宅大門未上鎖之際，侵入該住宅，竊取丁○○所有之皮包一只，
    內有丁○○之國民身分證一枚、郵局存摺一本、新台幣三千元及大門遙控器一個
    等物，得手後逃逸。復於同年六月十七日夜間二十三時許，以前開竊得之大門遙
    控器，再次侵入上開丁○○之住宅，竊取丁○○所有之國民身分證一枚、郵局存
    摺一本、提款卡一張及新台幣六百元等物，得手後離去。嗣於九十一年六月二十
    一日十八時許，為警在高雄市○○○路一六一巷五０弄四七號丙○○住處查獲。
二、案經戊○○、丁○○提出告訴暨高雄市政府警察局鼓山分局報告臺灣高雄甲方法
    院檢察署檢察官偵查起訴。
    理  由
一、右揭犯罪事實，業據上訴人即被告丙○○於警訊、偵查、原審及本院審理時坦承
    不諱，核與告訴人戊○○、丁○○及被害人乙○○指訴之情節相符，復有被害人
    領回失竊物品出具之贓物認領保管單四張在卷可稽。本件事證明確，被告犯行堪
    以認定。
二、核被告所為，事實欄一之（一）、（二）部分，係犯刑法第三百二十條第一項之
    普通竊盜罪，事實欄一之（三）部分係犯同法第三百二十一條第一項第一款之夜
    間侵入住宅竊盜罪。被告先後多次竊盜犯行，時間緊接，手法相同，觸犯構成要
    件同一之罪名，顯係基於概括犯意反覆為之，應依連續犯之規定從一重論以夜間
    侵入住宅竊盜罪，並加重其刑。
三、被告犯罪事證既明，原審法院依據刑法第五十六條、第三百二十一條第一項第一
    款規定，並審酌被告因沾染毒品，竟圖以竊盜方式不勞而獲，而其侵入他人住宅
    竊取財物，不惟侵害他人之財產權，復嚴重破壞他人住宅之安全、安寧，足使被
    害人陷於惶惶不安之憂慮狀態，惟其所竊財物價值非鉅，且犯後坦承犯行，態度
    良好，並已取得告訴人戊○○、丁○○之諒解，深具悔意等一切情狀，量處有期
    徒刑一年四月。經核原判決認事用法均無違誤，量刑亦稱妥適，被告上訴意旨，
    指摘原判決量刑過重並請求宣告緩刑，核無理由，應予駁回。
四、公訴意旨另謂：被告上開犯行涉犯刑法第三百零六條之侵入住宅罪嫌云云。惟事
    實欄一之（二）所示被告於日間侵入告訴人戊○○住宅部分，業經告訴人戊○○
    於原審撤回告訴，此有原審九十一年八月十九日訊問筆錄在卷可佐，本應諭知不
    受理判決，惟公訴人認此部分與前開有罪部分有牽連犯之裁判上一罪關係，爰不
    另為不受理之諭知。至事實欄一之（三）所示被告於夜間侵入告訴人丁○○住宅
    行竊，觸犯刑法第三百二十一條第一項第一款之夜間侵入住宅竊盜罪部分，因該
    罪已含有侵入住宅之罪質，自無庸另論以侵入住宅罪名，附此敘明。
據上論斷，應依刑事訴訟法第三百六十八條，判決如主文。
本案經檢察官劉文水到庭執行職務。
中      華      民      國      九十二      年      一      月     七   日
                              臺灣高等法院高雄分院刑事第六庭
                                  審判長法官  王憲義
                                        法官  張意聰
                                        法官  范惠瑩
右正本證明與原本無異。
不得上訴。
      法院書記官  馬蕙梅
中      華      民      國      九十二      年      一      月    七    日
附錄：
刑法第三百二十一條第一項第一款
犯竊盜罪而有左列情形之一者，處六月以上五年以下有期徒刑：
一、於夜間侵入住宅或有人居住之建築物、船艦或隱匿其內而犯之者。


司法院資訊處製作；財團法人民間司法改革基金會備份。
